---
title: "Mapa Coroplético com ggplot2"
description: |
  Neste post, é apresentado como é simples criar um mapa coroplético com o ggplot2.
author:
  - name: Paulo Felipe Alencar
    url: https://github.com/paulofelipe
date: 10-21-2018
output:
  radix::radix_article:
    self_contained: false
---

```{r setup, include=FALSE}
knitr::opts_chunk$set(echo = TRUE)
```

## Pacotes

Aqui estão os pacotes que utilizaremos neste exemplo. Vamos carregar o `tidyverse` que traz uma lista de pacotes que podem ser úteis. Além disso, o pacote `sf` fornece uma função para leitura do [shapefile](https://pt.wikipedia.org/wiki/Shapefile) que será plotado.

```{r, warning=FALSE, message=FALSE}
library(tidyverse)
library(sf)
```

## Obtendo Shapefiles

Arquivos do tipo shapefile podem ser encontrados em várias fontes da internet. No caso de mapas do Brasil, a fonte indicada é o IBGE. O IBGE disponibiliza os shapefiles [neste endereço](ftp://geoftp.ibge.gov.br/organizacao_do_territorio/malhas_territoriais/malhas_municipais/). 

Você pode entrar no link acima e baixar os mapas de interesse. Aqui, iremos baixar diretamente no R. 

Você pode pular essa parte caso já tenha baixado os arquivos no seu computador. Primeiramente,
vamos criar um diretório temporário e baixar o arquivo `zip` nessa pasta.


```{r}
br_ufs <- 'ftp://geoftp.ibge.gov.br/organizacao_do_territorio/malhas_territoriais/malhas_municipais/municipio_2017/Brasil/BR/br_unidades_da_federacao.zip'

tmp_dir <- tempdir()

download.file(br_ufs, file.path(tmp_dir, 'br_unidades_da_federacao.zip'))
```

Após o download, iremos descompactar o arquivo zip nessa pasta temporária. O arquivo contém uma série de arquivos. O arquivo que nos interessa tem a extensão `.shp`.

```{r}
unzip(file.path(tmp_dir, 'br_unidades_da_federacao.zip'),
      exdir = tmp_dir)
list.files(tmp_dir, pattern = "*.shp")
```

O arquivo `BRUFE250GC_SIR.shp` traz as informações necessárias para que o mapa seja plotado.

## Lendo o Shapefile 

Vamos usar a função `st_read()` do pacote `sf` (*simple features*).

```{r}
br_uf <- st_read(file.path(tmp_dir, "BRUFE250GC_SIR.shp"),
                 stringsAsFactors = FALSE)

br_uf

class(br_uf)
```

Note que o objeto `br_uf` possui a class data.frame. Logo, o ggplot2 saberá como tratá-lo. Cada linha possui uma columa `geometry` que traz as informações sobre os limites de cada região.

## Plotando o mapa com o ggplot2

Para plotar o gráfico com o ggplot2, iremos utilizar o objeto geométrico `geom_sf()`. Esse objeto geométrico é utilizado nas visualizações de objetos da class `sf`, o que é o caso do nosso objeto `br_uf`. O mapeamento dos dados para os elementos estéticos (`aes()`) é feito automaticamente.

```{r}
ggplot(data = br_uf) +
  geom_sf()
```

## Preenchendo as Regiões

A ideia do mapa coroplético é que cada região (estado no nosso exemplo) apresente uma cor de preenchimento de acordo com uma variável.

A título de exemplo, vamos criar uma variável fictícia apenas para mostrar o funcionamento. Na prática, será preciso fazer um *join* com algum dado externo. É importante que esse dado tem alguma coluna que possa ser usada como chave na junção dos dados. Por exemplo, poderia ser usado um data.frame com as colunas `NM_ESTADO` e `TAXA_DESEMPREGO`.

```{r}
br_uf <- br_uf %>% 
  mutate(SALARIO = rnorm(nrow(br_uf), mean = 1500, sd = 200))

br_uf
```

```{r, preview=TRUE}
ggplot(data = br_uf, aes(fill = SALARIO)) +
  geom_sf() +
  labs(
    title = "Exemplo de Mapa Coroplético",
    subtitle = "Uso do objeto geométrico geom_sf()",
    fill = "Salário"
  ) +
  # A partir de agora são só ajustes do gráfico
  theme_minimal() +
  scale_fill_viridis_c()
```

Esse é o fim do nosso primeiro post! A ideia é que os posts sejam curtos e direto ao ponto. Espero que tenha ajudado!
